【裁判字號】    98,易,480
【裁判日期】    980615
【裁判案由】    竊盜
【裁判全文】
臺灣桃園地方法院刑事判決               98年度易字第480號
公  訴  人  臺灣桃園地方法院檢察署檢察官
被      告  乙○○
                    （現於臺灣桃園監獄另案執行中）
上列被告因竊盜案件，經檢察官提起公訴（98年度偵字第8707號
），被告於本院準備程序進行中，就被訴事實為有罪之陳述，經
本院告知簡式審判程序意旨，並聽取公訴人及被告之意見後，本
院合議庭裁定依簡式審判程序審理，判決如下：
    主  文
乙○○結夥三人以上、攜帶兇器竊盜，未遂，累犯，處有期徒刑
伍月，如易科罰金，以新臺幣壹仟元折算壹日。
    事  實
一、乙○○前於民國九十四年間，因施用毒品案件，經本院以九
    十五年度訴緝字第三七號判決判處有期徒刑七月確定，於九
    十五年九月十七日縮刑期滿執行完畢；復於九十五年間，因
    竊盜案件，經臺灣板橋地方法院以九十五年度易字第一五五
    八號判決判處有期徒刑十月確定，再於同年間，因贓物案件
    ，經本院以九十五年度桃簡字第一七六一號判決判處有期徒
    刑四月確定，末因竊盜案件，經臺灣板橋地方法院以九十五
    年度易字第二四一五號判決判處有期徒刑十月確定，上開三
    罪，復經臺灣板橋地方法院以九十六年度聲減字第一八九五
    號裁定依序減為有期徒刑五月、二月、五月，並定應執行有
    期徒刑六月確定，於九十六年十一月二十八縮刑期滿執行完
    畢。猶不知警惕，竟與真實姓名年籍不詳自稱「李家民」（
    下稱李家民）及綽號為「小蟲」（下稱小蟲）之成年男子，
    共同基於意圖為自己不法所有之犯意聯絡，於九十八年四月
    十六日凌晨三時三十分許，由「李家民」駕駛車牌號碼不詳
    之車輛搭載乙○○及「小蟲」，行經桃園縣龜山鄉○○路五
    三六號前，見空地上放置甲○○所有之貨櫃屋無人看守，結
    夥三人以上，推由乙○○及「小蟲」在貨櫃屋旁把風，以避
    免被人察覺渠等三人之行動，再由「李家民」攜帶其所有客
    觀上足以對人之生命、身體、安全構成威脅，且具有危險性
    之兇器長約五十公分鋼製鐵剪一支，剪開貨櫃屋之鎖頭，再
    進入貨櫃屋內搬運空壓機一臺，而於「李家民」竊取空壓機
    尚未得手之際，為在貨櫃屋對面之住戶周再枝所發現而大喊
    有賊，乙○○、「李家民」及「小蟲」聽見周再枝大喊有賊
    後，為恐被逮捕，旋即由「李家民」駕駛上開車輛搭載「小
    蟲」疾駛離開現場逃逸，而乙○○因不及上車，遂以徒步方
    式朝中央造幣廠方向逃逸，恰為警巡邏行經上開振興路附近
    據報前往中央造幣廠查獲，當場逮捕乙○○，始知上情。
二、案經桃園縣政府警察局龜山分局報請臺灣桃園地方法院檢察
    署檢察官偵查起訴，乙○○於準備程序中為有罪之陳述，經
    本院合議庭裁定由受命法官獨任行簡式審判程序。
    理  由
一、本件被告乙○○所犯之加重竊盜罪，係死刑、無期徒刑、最
    輕本刑為三年以上有期徒刑以外之罪，而被告於準備程序中
    就被訴事實為有罪之陳述，經法官告知簡式審判程序之旨，
    並聽取公訴人及被告之意見後，本院認為適宜由受命法官獨
    任進行簡式審判程序，合先敘明。
二、上揭犯罪事實，迭據被告乙○○於警詢、偵查及本院審理時
    中坦承不諱（見臺灣桃園地方法院檢察署九十八年度偵字第
    八七○七號卷第九頁至第一○頁、第五三頁至第五四頁、本
    院卷第一二頁背面、第二五頁背面），核與被害人甲○○證
    述失竊情節及證人周再枝證述情節相符（見上開偵卷第一九
    頁至第二二頁、第五一頁），且有贓物認領保管單、桃園縣
    政府警察局龜山分局搜索筆錄、扣押筆錄、扣押物品目錄表
    、扣押物品收據及現場查獲照片二張附卷可證（見上開偵卷
    第二三頁至第二八頁、第三四頁）。足見被告上揭任意性自
    白與事實相符，堪以採信。本件事證明確，被告犯行堪以認
    定，應依法論科。
三、按刑法第三百二十一條第一項第三款之攜帶兇器竊盜罪，係
    以行為人攜帶兇器竊盜為其加重條件，此所謂兇器，其種類
    並無限制，凡客觀上足對人之生命、身體、安全構成威脅，
    具有危險性之兇器均屬之，且祇須行竊時攜帶此種具有危險
    性之兇器為已足，並不以攜帶之初有行兇之意圖為必要（最
    高法院七十九年台上字第五二五三號判例意旨參照）。依此
    ，共犯「李家民」持以行竊之長約五十公分鋼製鐵剪一支，
    雖未扣案，但共犯「李家民」係持該鐵剪剪開貨櫃屋鎖頭，
    此據被告供述在卷（見本院卷第二五頁背面），且依卷附被
    告當庭繪製之鐵剪形狀（見本院卷第二七頁），顯見共犯「
    李家民」所持之上開器具質地堅硬，既屬具有相當硬度之金
    屬器具，客觀上自足對人之生命、身體、安全構成威脅，具
    有危險性之兇器無疑。核被告所為，係犯刑法第三百二十一
    條第二項、第一項第三款、第四款之結夥三人以上攜帶凶器
    加重竊盜未遂罪。又查貨櫃屋因未定著於土地，即非住宅，
    亦非屬建築物，而被害人在貨櫃設置之鋁門，亦與門扇、牆
    垣之土地上建築物而通念足認為防盜設備之性質不同，即非
    得認為安全設備（司法院廳刑一字第二○四八三號研究意見
    參照），起訴書雖認被告尚涉犯刑法第三百二十一條第二項
    、第一項第二款之加重竊盜未遂罪嫌，尚有未洽，惟此僅係
    竊盜犯罪之加重條件，尚無變更起訴法條之必要。被告與共
    犯「李家民」及「小蟲」三人就本件犯行，具有犯意聯絡及
    行為分擔，應論以共同正犯。查被告前有如事實欄所載之犯
    罪科刑及執行完畢之紀錄，此有臺灣高等法院被告前案紀錄
    表在卷可按，其前受有期徒刑執行完畢，於五年以內故意再
    犯上開有期徒刑以上之罪，為累犯，應依刑法第四十七條第
    一項規定，加重其刑。又被告雖已著手於竊盜之實行，惟遭
    證人周再枝發覺並為巡邏員警當場逮捕而未得逞，犯罪仍屬
    未遂，爰依刑法第二十五條第二項規定按既遂犯之刑減輕之
    ，並依前揭累犯規定先加重其刑後減輕之。爰審酌被告前有
    多次竊盜前科，此有臺灣高等法院被告前案紀錄表在卷可按
    ，平日素行並非良好，且正值青壯，竟不思正當工作謀生，
    夥同共犯「李家民」及「小蟲」竊取他人財物藉此變賣，然
    未竊得財物，且已發還被害人甲○○領回，兼衡被告犯後均
    坦承犯行，容有悔意，態度尚屬良好等一切情狀，量處如主
    文所示之刑，並諭知易科罰金之折算標準，以資懲戒。末查
    ，被告及共犯「李家民」及「小蟲」三人行竊所用之鐵剪一
    支，既未扣案，復無證據足認尚屬存在，爰不另為沒收之諭
    知，併此敘明。
據上論斷，應依刑事訴訟法第二百七十三條之一第一項、第二百
九十九條第一項前段，刑法第三百二十一條第二項、第一項第三
款、第四款、第四十七條第一項、第二十五條第二項，判決如主
文。
本案經檢察官陳國安到庭執行職務
中    華    民    國    98    年    6    月    15    日
                  刑事第九庭  法  官  林玉蕙
以上正本證明與原本無異。
如不服本判決應於收受判決後10日內向本院提出上訴書狀，並應
敘述具體理由。其未敘述上訴理由者，應於上訴期間屆滿後20日
內向本院補提理由書 (均須按他造當事人之人數附繕本)「 切勿
逕送上級法院」。
                              書記官  魏里安
中    華    民    國    98    年    6    月    15    日
附錄本案論罪科刑法條
中華民國刑法第321 條規定：
（加重竊盜罪）
犯竊盜罪而有左列情形之一者，處6 月以上、5 年以下有期徒刑
：
一  於夜間侵入住宅或有人居住之建築物、船艦或隱匿其內而犯
    之者。
二  毀越門扇、牆垣或其他安全設備而犯之者。
三  攜帶兇器而犯之者。
四  結夥三人以上而犯之者。
五  乘火災、水災或其他災害之際而犯之者。
六  在車站或埠頭而犯之者。
前項之未遂犯罰之。


司法院資訊處製作；財團法人民間司法改革基金會備份。
